臺灣高等法院刑事裁定
110年度毒抗字第1183號
抗  告  人  
即  被  告  曹志聖


上列抗告人即被告因違反毒品危害防制條例案件，不服臺灣臺北
地方法院110年度毒聲字第592號中華民國110年6月10日所為觀察
、勒戒之裁定（聲請案號：臺灣臺北地方檢察署110年度毒偵字
第2027號、110年度聲觀字第510號），提起抗告，本院裁定如下
：
    主  文
抗告駁回。
    理  由
一、按原審法院認為抗告不合法律上之程式或法律上不應准許，
    或其抗告權已經喪失者，應以裁定駁回之；抗告法院認為抗
    告有刑事訴訟法第408條第1項前段之情形者，應以裁定駁回
    之；抗告期間，除有特別規定外，為5日，自送達裁定後起
    算，同法第408條第1項前段、第411條前段、第406條前段分
    別定有明文。再者，民事訴訟法第137條第1項規定，送達於
    住、居所、事務所或營業所不獲會晤應受送達人者，得將文
    書付與有辨別事理能力之同居人或受僱人。而該項補充送達
    ，依刑事訴訟法第62條規定，於刑事訴訟程序準用之。　
二、經查，抗告人即被告曹志聖因違反毒品危害防制條例案件，
    經臺灣臺北地方檢察署檢察官向原審法院聲請令入勒戒處所
    施以觀察、勒戒，而經原審於民國110年6月10日以110年度
    毒聲字第592號裁定准許觀察、勒戒後，於同年月15日將該
    裁定正本送達至抗告人位於臺北市○○區○○路0段000號7樓之3
    之住處，並由抗告人之受僱人即該住處社區管理委員會管理
    員代為收受，有卷附原審送達證書在卷可稽（見原審卷第23
    頁）。故抗告人之抗告期間，應自送達之翌日即110年6月16
    日起算5日，復因抗告人上開住所位於臺北市○○區，屬原審
    法院之管轄區域，依司法院所頒布之「法院訴訟當事人在途
    期間標準」第2條第1款規定，毋庸加計在途期間，從而其抗
    告期間計至110年6月21日（原至同年月20日期滿，但因該日
    為星期日，故延至翌日）屆滿。乃抗告人遲至110年7月22日
    始具狀向原審法院提起抗告，有抗告人所提「刑事聲明抗告
    狀」上之原審法院收文戳記可稽，顯已逾越法定期間而違背
    法律上之程式，且無從補正，其抗告應予駁回。
三、至抗告意旨雖辯稱其因疫情居家隔離，原裁定係由管理員代
    收，故抗告人於隔離結束後去管理室拿取原裁定時，已超過
    5日的抗告期間云云。姑不論此節是否為真，而依抗告人所
    提之「刑事聲明抗告狀」，亦載明抗告人係於110年6月22日
    收受原裁定，則縱令以該日為送達日期，抗告人亦應於同年
    月28日（星期一）前提起抗告，然抗告人遲至同年7月22日
    始具狀抗告，仍屬逾期甚明。故抗告人執此抗告，仍無足取
    。　
據上論斷，應依刑事訴訟法第411條前段，裁定如主文。
中　　華　　民　　國　　110 　年　　8 　　月　　23　　日
　　　　　　　　　刑事第九庭  審判長法　官  潘翠雪
　　　　　　　　　　　　　　　　　  法　官  陳俞婷
　　　　　　　　　　　　　　　　　  法　官  陳信旗
以上正本證明與原本無異。
不得再抗告。
                                    書記官  董佳貞
中　　華　　民　　國　　110 　年　　8 　　月　　23　　日